【裁判字號】    97,醫,2
【裁判日期】    981231
【裁判案由】    損害賠償
【裁判全文】
臺灣臺北地方法院民事判決                 97年度醫字第2號
原      告  丁○○
訴訟代理人  丙○○
            宋嬅玲律師
被      告  長庚醫療財團法人臺北長庚紀念醫院
法定代理人  戊○○
被      告  乙○○
共      同
訴訟代理人  甲○○
上列當事人間請求損害賠償事件，本院於民國98年11月30日言詞
辯論終結，判決如下：
    主      文
原告之訴及假執行之聲請均駁回。
訴訟費用由原告負擔。
    事實及理由
壹、程序方面：
    被告長庚紀念醫院已更名為長庚醫療財團法人臺北長庚紀念
    醫院，其法定代理人亦變更為戊○○，業據提出法人登記證
    書影本附卷（見本院卷第97頁），並經其具狀聲明承受訴訟
    ，核無不合，應予准許。
貳、實體方面：
一、原告主張：伊於民國76年間因鼻腔淋巴瘤接受放射治療，致
    使右頰凹陷，為使臉部較為豐腴，於94年12月19日及29日至
    被告長庚醫療財團法人臺北長庚紀念醫院（下稱臺北長庚醫
    院）諮詢，經被告乙○○醫師建議以皮瓣移植手術治療，爰
    同意以大腿皮瓣組織填補右頰凹陷，嗣於95年1 月3 日施行
    顯微皮瓣移植手術，惟乙○○醫師於手術中，因疏失導致右
    大腿一條動脈受傷、一條靜脈已凝結並被切斷，為尋找穿透
    之血管重新接合，將3 分之2 範圍皮膚切開，再以皮膚補皮
    方式縫合前揭傷口，留下長約7 公分之疤痕3 道，且因取出
    過多皮瓣，致使大腿局部凹陷，復於手術中突然要求家屬簽
    立神經探測器自費診療切結書，顯示其術前準備不周具有過
    失甚明，又右頰嵌入過大皮瓣導致位移，使原凹陷部分未填
    平且有兩頰不對稱等情，伊遂於96年1 月30日至國立臺灣大
    學醫學院附設醫院（下稱臺大醫院）行皮瓣縮減手術，再於
    96年10月1 日行皮瓣脂肪移植手術，伊受有再次手術之痛苦
    及醫療費用之支出。乙○○醫師於皮瓣移植手術前僅以「耳
    朵旁及大腿各有一條10公分左右疤痕，臉部可在一個月內消
    腫」等語略過，對於恐需以多階段皮瓣縮減手術修正輪廓、
    產生硬塊、發生位移等風險均無告知，顯然違反醫療法第81
    條等相關規定，另伊大腿凹陷、大面積留疤、皮瓣位移、產
    生硬塊及兩頰不對稱，與乙○○醫師過失醫療行為具因果關
    係。伊因被告侵權行為，受有醫療費用共9 萬3,090 元損害
    、增加生活上支出2 萬1,895 元、自95年2 月起至96年11月
    復原期間薪資減損138 萬6,000 元（月薪63,000元22個月
    ＝138 萬6,000 元），及容貌變形、腿部疼痛造成精神上痛
    苦之慰撫金50萬元，臺北長庚醫院為乙○○醫師之僱用人，
    自應依民法第188 條規定，與其負連帶賠償責任，又其對於
    系爭手術實施及術後治療過程既有過失，臺北長庚醫院亦應
    依民法第224 條規定負同一過失責任。爰依民法第184 條第
    1 項、第2 項、第188 條第1 項前段侵權行為，第227 條、
    第224 條不完全給付之法律關係及消費者保護法第7 條規定
    ，擇一請求被告連帶賠償前開金額等語。並聲明：(一)被告應
    連帶給付原告200 萬985 元及自起訴狀繕本送達翌日起至清
    償日止，按年息5%計算利息。(二)願供擔保請准宣告假執行。
二、被告均以：原告前因鼻腔罹癌接受放射線治療致使顏面凹陷
    ，經臺大醫院醫師告知不適合以自體脂肪移植而轉介至本院
    門診，自對治療方式及風險知之甚詳，並於94年12月19日及
    同年月29日乙○○醫師門診時詢問系爭手術相關資訊，醫師
    已就治療種類之選擇、手術方式、風險及術後適應症盡告知
    義務。雖原告術後皮瓣位移及兩頰不對稱，惟系爭手術常需
    階段式修補皮瓣大小及位移狀況，況系爭手術並無將皮瓣植
    入不適當位置，是否需第二階段手術應於消腫後判斷，原告
    不待觀察指示，逕至他院行皮瓣縮減手術，縱受有位移及不
    對稱，亦不得歸責於乙○○醫師，至於原告指稱腿部疤痕過
    大且非直線，係因傷口張力過大無法直接縫合，故取多餘皮
    瓣移植於傷口，造成右大腿三角形疤痕，但無造成其他傷口
    ，關於右大腿傷勢及術中要求家屬同意以神經探測器輔助進
    行，均非乙○○醫師得事先預知，乙○○醫師就手術部分並
    無過失責任，原告主張乙○○醫師應負過失責任，顯無理由
    。是乙○○醫師於系爭手術之實施及術後照顧均已盡相當注
    意義務，並無過失，且無可歸責之事由，臺北長庚醫院亦無
    需與乙○○醫師負連帶損害賠償責任等語資為抗辯，並均聲
    明：(一)原告之訴及假執行之聲請均駁回。(二)願供擔保請准宣
    告免為假執行。
三、兩造不爭執之事項：
(一)、原告於76年間因鼻腔淋巴瘤而接受放射治療，之後因面頰凹
    陷，於94年12月14日至臺大醫院諮詢，復於94年12月19日及
    同年月29日至臺北長庚醫院，由乙○○醫師主治並建議行皮
    瓣移植手術，嗣於95年1 月2 日入院，翌日接受顯微手術皮
    瓣嵌入治療，術中爰要求原告家屬即其姊丙○○簽立神經探
    測器之病患自費診療切結書，9 日轉入一般病房，13日出院
    ，有長庚醫院診斷證明書、住院通知單及病患自費診療切結
    書影本等件在卷可稽（見長庚病歷卷宗第2-3、24頁）
(二)、原告嗣於96年1 月29日入臺大醫院，翌日行皮瓣縮減手術，
    96年2 月3 日出院，再於96年10月1 日入臺大醫院，翌日接
    受右頰皮瓣脂肪移植手術，同年月3 日出院，有卷附臺大醫
    院診斷證明書影本2 紙在卷可按（見本院97北調字第45號卷
    第32-33 頁）
四、兩造爭執之要點：
(一)、原告大腿因皮膚移植造成疤痕，乙○○醫師是否有過失？
(二)、原告面頰於術後有左右不對稱，乙○○醫師是否有過失？
(三)、乙○○醫師為原告施作系爭手術前，就手術成功率、可能併
    發症及危險有無告知？
(四)、原告請求被告連帶負損害賠償責任，有無理由？
    茲就兩造爭點及本院得心證之理由分述如下：
(一)、原告大腿因皮膚移植造成疤痕，乙○○醫師是否有過失？
    原告主張乙○○醫師於手術中不慎傷及動、靜脈，為尋找重
    接血管而將皮膚大面積劃開，再以植皮方式縫合傷口，留下
    長7 公分之疤痕3 道，且於手術中突然要求原告家屬簽立神
    經探測器自費診療切結書，顯見上開醫療行為具有過失云云
    ；經查：
 1、依據原告提出附卷之2006年1 月3 日手術報告中譯文所示：
    「手術中之發現及程序：1.將氧氣管插入（喉嚨）。2.以兩
    個小組來進行：一組切開右側大腿皮瓣；另一組依據規劃的
    範圍查看右臉；同時準備臉部血管。3.移除大腿前側皮瓣（
    ALT ）之表皮，取得（肌肉）皮瓣並移植。3-1 首先切開皮
    瓣。3-2 接合動脈後，卻沒有後方靜脈血流；上溯至穿透枝
    血管（perforator），發現一處動脈受傷了，一條靜脈已凝
    結並被切斷。3- 3從離穿透枝區域1 公分處，重新接合動脈
    、靜脈。3-4 皮瓣變成粉紅色，靜脈血流良好，再接合一條
    靜脈。3-5 然後直接閉合傷口（指臉部）。3-6 皮瓣供應區
    因張力太大，故進行全層皮膚移植（full-thickness skin
    graft ）。3-7 病患移轉到整形外科加護病房（PRS-ICU ）
    ，進一步照料。」等語（見北調卷第26頁），由此觀之，原
    告於手術中確有動、靜脈受傷及靜脈凝結等情，惟皮瓣之分
    離與縫合需使用顯微技術，屬難度較高之手術，自有一定之
    危險及風險。而本件經送行政院衛生署醫事審議委員會鑑定
    ，其鑑定結果以為：「依據卷宗內所附病人術後大腿之相片
    可見，大塊呈三角形區域是因為取原來皮瓣上之皮膚，施行
    全層皮膚移植造成。文獻指出大腿前外側皮瓣之取皮瓣區，
    在8 公分以內之寬度可以直接縫合，但並不是所有創面都可
    以直接縫合。三道延伸疤痕，應是手術中尋找皮瓣供應之血
    管以手術刀造成。大腿前外側皮瓣之營養血管為側邊旋股動
    脈下降枝，有多種變異。依學者發現，大腿前外側皮瓣有8
    種不同之血管分佈形式，其中包括有部分病人血管是從肌肉
    中穿出，後續有許多零星解剖血管變異之文獻被報告。日本
    Tsukino 醫師於2004年Plastic and Reconstructive
    Surgery 113 〈1 〉：p.241-246 （重建整形外科雜誌），
    報告中提到術前以都卜勒監聽來預測穿透枝之走向，也只有
    4 至6 成之正確率。臨床上，由於這個皮瓣血管之變異性，
    有時不得不將原先預期切口擴大，才能安全地把血管完整取
    下來。這種情形在術前是難以預知，實屬手術上難以避免之
    情形，難謂莊醫師有醫療上之疏失。」、「疤痕的增生取決
    於以下因素：醫療的因素，在術中是否能在傷口沒有過大張
    力的情形下縫合，如果有過大的張力，接縫會將造成難看的
    疤痕，此時必要考慮植皮的方式來關閉傷口，無論是將來的
    膚質、膚色及彈性上，全層皮膚移植又比分層皮膚移植好。
    本案例以原位的全層皮膚移植，是所有皮膚移植手術中，恢
    復得最好結果的方式。另一影響疤痕的原因是病人的因素，
    也就是所謂的體質因素，相同傷口在不同的病人身上，會有
    不一樣的結果，這是目前醫療上無法改變的事實。依95年11
    月病人的相片，腿上的疤痕雖有增生現象，難謂醫生有疏失
    之處。」等語，有該會編號0000000 鑑定書內容在卷可按（
    見本院卷第86頁）。
 2、揆諸前揭醫學說明可知，介於脂肪層及表皮間之皮瓣大小，
    非經切開表皮層無法得知，而傷口是否得以直接縫合，亦受
    病患皮膚鬆緊、血管內部壓力程度等諸多因素影響，若皮膚
    張力過大仍予強行縫合，亦有使傷口裂開之可能，揭櫫捐贈
    出劃切之長度所導致之傷口大小、受贈處存活之皮瓣大小及
    系爭傷口張力大小實繫於個人體質而異，醫師於手術前無法
    預先判斷，復審酌乙○○醫師於98年10月5日 到庭陳稱：「
    大部分這種皮瓣是可以直接縫合，當時我是估計這位病患是
    可以直接縫合的，所以在術中我也有嘗試直接縫合，我的補
    皮並不是取其他的皮，我是取皮瓣上面的皮來補，並沒有造
    成其他另外的傷口。」、「（問：最後為何沒有辦法直接縫
    合？）是因為張力太大，沒有辦法直接縫合。張力的大小，
    應該是由醫師來判斷的。」等語（見本院卷第125 頁言詞辯
    論筆錄）。足見乙○○醫師於手術中改以補皮方式填補系爭
    傷口係依當時情況而定，難謂有違反醫療常規，乙○○醫師
    嗣後既已將動、靜脈重新接合，並無因此造成原告生理機能
    之傷害，難謂有過失可言。而疤痕之大小及美醜，與醫師縫
    合技術、患者自行照護，及自體療癒之生理反應相關，亦難
    認屬醫師之過失，另乙○○醫師雖於手術中提出神經探測器
    自費診療切結書要求家屬簽立，惟醫師就診療過程所需使用
    之醫療器材及使用時間，本於其專業判斷之考量，自有選擇
    之權限，且手術過程之變異因素，屬常態及無法預知之物理
    反應，是醫師臨時提出自費切結書供家屬簽立，亦符常情，
    復以原告未說明此舉造成何種損害，自不得以此逕認具醫療
    疏失。
(二)、原告面頰於術後有左右不對稱，乙○○醫師是否有過失？
 1、所謂游離皮瓣手術，就是將病患身上某一部份的組織連同其
    營養血管一同取下，再將這塊組織補至身上缺乏組織覆蓋的
    傷口上。而皮瓣移植之總體存活率雖高達91.2% ，尚有併合
    部分缺損之可能，尤以接受過放射治療之患者有較高的失敗
    率（參見中華民國整形外科醫學會雜誌，臺灣電子期刊服務
    網：http://www.airiti.com/teps/ec_en/ecjnlarticleV i
    iew.aew.asx?jnlcattype=0&jnlptype=0&jnltype=0&jnliid
    =132 =1322&issuiid=6686 &atliid=80762 ；洪學義醫師，
    參照網址：http://www.ntuh.gov.tw/surg/opintoducation
    /plasticsugery/DocLib/%Eb/%E9%A0%AD%E9%A0%B8%E9%83%A
    8%E8%87%AA%E7% 4%B1%E7%9E7%9A%AE%E8%BE%A6%E9%87%8D7%
    8D%E5%BB%BA%E6%89%8B%E8A1%93.doc），是通常醫師會於受
    贈處植入較大之皮瓣，觀察其存活或缺損之狀況，再行皮瓣
    縮減手術以為調整。前揭行政院衛生署醫事審議委員會鑑定
    書即明示：「以顯微手術游離皮瓣來填充經放射線治療的凹
    陷，已有許多的文獻報告，是最好的手術選擇之一。因單純
    的脂肪填充在放射治療後的病人，較不容易存活。縱使成功
    的顯微手術，也由於無法預測移植的脂肪細胞存活量。因此
    ，整形外科醫師必需先預留多一些的組織移植到凹陷處，也
    免得因為存活的組織不足，需再次的顯微手術來移植脂肪皮
    瓣。」、「顯微手術脂肪皮瓣移植，常有因疤痕收縮及重力
    因素（站立導致下垂，仰臥導致外移）會影響皮瓣之位置，
    為求手術滿意結果，多次手術來矯正皮瓣脂肪之大小及位置
    有其必要。依據偵查卷宗，95年他字第4376號附件九，莊醫
    師曾提到手術並未完成，並表示這是階段性手術。由於病歷
    中手術紀錄記載，並無確切指出皮瓣放置之位置，單憑所附
    術後之相片，難以判斷術中皮瓣放置位置是否有偏差。」等
    語在卷可按（見本院卷第87頁及其反面）。
 2、由上述情形觀之，皮瓣移植手術後再修正常為手術之一部分
    ，不能說是手術失敗或未達成其目的而認定有過失，因皮瓣
    移植手術後再修整機率本來就很高，是一正常現象，如有不
    滿意或符合期待，需再與原醫師作溝通或是進一步修整，且
    依前揭鑑定書所函覆醫療慣例，皮瓣移植手術後再修正本為
    手術一部分，而非逕自認定手術失敗，自難以術後原告之右
    頰產生位移及左右不對稱等情，遽認乙○○有原告所述之手
    術失敗情形存在。
(三)、乙○○醫師為原告施作系爭手術前，就手術成功率、可能併
    發症及危險有無告知？
 1、依醫療法第81條之規定，醫療機構診治病人時，應向病人或
    其法定代理人、配偶、親屬或關係人告知其病情、治療方針
    、處置、用藥、預後情形及可能之不良反應。據此，醫師即
    有說明義務。又最高法院94年度臺上字第2676號刑事判決認
    為：醫療乃為高度專業及危險之行為，直接涉及病人之身體
    健康或生命，病人本人或其家屬通常需賴醫師之說明，方得
    明瞭醫療行為之必要、風險及效果，故醫師為醫療行為時，
    應詳細對病人本人或其親屬盡相當之說明義務，經病人或其
    家屬同意後為之，以保障病人身體自主權；上開醫師應盡之
    說明義務，除過於專業或細部療法外，至少應包含：(一)診斷
    之病名、病況、預後及不接受治療之後果。(二)建議治療方案
    及其他可能之替代治療方案暨其利弊。(三)治療風險、常發生
    之併發症及副作用暨雖不常發生，但可能發生嚴重後果之風
    險。(四)治療之成功率（死亡率）。(五)醫院之設備及醫師之專
    業能力等事項，上開說明之義務，以實質上已予說明為必要
    ，若僅令病人或其家屬在印有說明事項之同意書上，冒然簽
    名，尚難認已盡說明之義務。基於前揭說明，對病患自主決
    定權之保障與尊重，原告理應事先認識本件手術之風險，並
    由其自主決定是否願意承擔該風險之同意，而原告之同意則
    以被告之充分說明為必要，至於被告說明義務之內容及範圍
    ，應視被告是否基於一般有理性的病患所重視的醫療資料加
    以說明。
 2、關於原告接受選擇採取皮瓣移植部分，依原告之姐丙○○於
    98年10月5 日本院言詞辯論期日到庭陳稱：「被告醫師有詢
    問我們有去看過何醫院，我們說有去看過臺大醫院，當時我
    有陳述臺大醫師曾經建議有皮辮移植及玻尿酸及自體脂肪，
    經過醫師溝通過最後要用皮瓣移植，因為醫師說看起來會比
    較自然，自體脂肪或玻尿酸會造成半年內要持續打針，最後
    我們聽從醫師的意見，做皮瓣移植手術，被告有告訴我們說
    要從大腿或鼠蹊部切皮瓣，大腿的傷口會呈現一直線，耳後
    也會有十公分的傷口，可以用直髮蓋住，住院住壹個星期，
    一個月左右可以消腫，就可以回去工作……」等語（見本院
    卷第125 頁反面），由上述內容可知，原告於手術前已知要
    進行內容為何，且亦自承系爭手術前曾向臺大醫院醫詢問相
    關病情，則原告既由臺大醫院其他人員瞭解治療方案及風險
    ，自難認原告此部分醫療自主權受到侵害，原告清楚知悉本
    身情狀，及於臺北長庚醫院進行皮瓣移植手術之內容及目的
    為何，顯然對其所為系爭手術相當慎重，且應對系爭手術內
    容充分瞭解，並無倉促間同意而實施手術之情事，原告主張
    當時任由乙○○醫師進行系爭手術一節，顯不符合常理，難
    以採信。
 3、至於接受皮瓣移植後併發症部分，乙○○雖於本院前揭期日
    審理時陳述：「……第一次是94年12月19日，第二次是在94
    年12月29日，應該是原告於二十年或十八年前有鼻腔癌，接
    受電療，他有詢問臺大醫師，當時原告告訴我臺大醫師說有
    二種手術，壹個是自體脂肪移植手術，壹個是皮瓣移植手術
    ，……我跟他解釋因為以前的傷口是電療過，經過放射線治
    療，所以自體脂肪移植失敗率會偏高，偏高的意思是以後要
    打數次，我與他解釋，我有皮瓣移植這方面的經驗，所以我
    說皮瓣移植是可以採用的方法，單就這問題我就解釋很久了
    ，我有告訴原告皮瓣移植是要作顯微手術，他術後要住進加
    護病房，作密集的術後的觀察，我也有告訴他，如果有發生
    問題是在術後三天內，例如動脈塞住、靜脈塞住，要再進開
    刀房手術檢查，看血管是否有何問題，我以前的經驗，我有
    告訴他拿皮瓣以後有的病人可以一次手術直接移植，但是大
    部分的病人是要作二次以上手術，就像要做減胖手術或是位
    移手術，第一次門診時有告知原告你如果願意作這個手術的
    話，可以再回來，第二次門診時原告對於相同的問題還是反
    覆的發問，簽手術同意書是在第二次門診時所簽的。」等語
    （見本院卷第128-129 頁），表明已詳盡告知醫療資訊，但
    為原告所否認，雙方對此各執一詞，本院依據相關病歷資料
    之記載，並未見乙○○就前述風險已向原告詳盡說明之記載
    ，據此實難判斷其已盡相關醫療上告知義務，又原告雖簽署
    手術同意書，但是同意書只是證明已對擬進行之醫療程序或
    檢查做過討論之文件，乙○○是否已盡告知及說明義務，並
    非以手術同意書為專斷依據，即系爭術同意書內容無法做為
    已盡說明之依據，說明義務應以實質上已予說明為必要，為
    前揭最高法院94年度臺上字第2676號刑事判決明揭其旨，依
    上開說明，醫師之說明義務以實質上已予說明為必要，若僅
    令原告在印有說明事項之同意書上，仍難認乙○○於手術前
    已盡說明告知義務，乙○○並未舉證說明，其於手術前已將
    系爭手術所可能產生右頰因植入過大皮瓣，產生位移及左右
    不對稱，以及需多階段實施手術之併發症、副作用等重要資
    訊詳細說明告知原告，縱原告曾簽署同意書，仍難認乙○○
    醫師對此部分於術前已盡說明告知義務。
 4、依上述說明，乙○○就治療方式之選擇及優劣得失雖已為告
    知，然就皮瓣移植手術之方式需以多階段修補一節，容有未
    足，此部分已構成告知義務之違反，惟本院認為就民事責任
    認定之範疇而言，其評價非難之重點不在於該未說明可能伴
    生之危險及副作用之不作為部分，而在於醫療行為本身不符
    合醫療常規之非價判斷。蓋醫療既係以人體治療、矯正、預
    防或保健為直接目的之行為，乃取向於患者利益之過程，自
    不能以醫師完全未為說明或說明不完全其處置暨後效，即遽
    認其所行之醫療行為具有可歸責性（即故意或過失）。換言
    之，說明告知義務之未踐行，並不能直接反應或導致醫療行
    為本身之可非難性，醫療行為本身違反醫療常規致生危害者
    ，始有被評價具有故意或過失之可能，此有臺灣高等法院臺
    中分院95年度醫上字第4 號民事判決要旨可資參照。是乙○
    ○於此未盡告知義務部分，是否即具可歸責性及可非難性，
    尤需判斷治療過程是否違反醫療常規，惟觀以前揭鑑定意見
    及說明，多階段修補位移情況及縮減多餘皮瓣，於皮瓣移植
    手術中，屬常見且必要之治療步驟，且乙○○醫師於術後亦
    表明待患部消腫後可進行皮瓣縮減術，並無違反醫療常規，
    因此，漏未告知原告因右頰植入皮瓣後，產生位移及左右不
    對稱等現象，尚不足改變乙○○所為醫療行為符合醫療常規
    適法性判斷，故原告主張乙○○應負民法第184 條第2 項違
    反保護他人法律之侵權責任，洵無理由。
(四)、原告請求被告連帶負損害賠償責任，有無理由？
    乙○○對原告所為醫療行為，並無不當，亦無違反法律規定
    ，自無過失可言，臺北長庚醫院監督其受僱人執行業務亦無
    過失，原告依民法第184 條第1 項、第2 項及第188 條第1
    項規定，請求臺北長庚醫院與乙○○連帶負損害賠償責任，
    為無理由。又原告主張臺北長庚醫院就本件醫療給付義務之
    履行有過失，有不完全給付之情形，應依民法第224 條、第
    227 條、第227 條之1 規定負損害賠償責任云云，惟乙○○
    對原告醫療行為難認有疏失情形，已如前述，此部分主張自
    無理由。原告復主張本件醫療行為應有消費者保護法第7 條
    規定之適用，但醫療法第82條第2 項既明定醫療機構及其醫
    事人員因執行業務致生損害於病人，以故意或過失為限，負
    損害賠償責任，就醫事行為之損害賠償責任，非採無過失責
    任，目前醫療責任與消保法規範之無過失責任體系相悖。從
    而，原告依前開規定，請求臺北長庚醫院負損害賠償責任，
    即屬無據，應予駁回。
五、綜上所述，原告本於侵權行為、債務不履行及消費者保護法
    等法律關係，請求被告連帶給付200 萬985 元，及自起訴狀
    繕本送達翌日起至清償日止，按年息5%計算之利息，均為無
    理由，應予駁回。又原告之訴既經駁回，其假執行之聲請亦
    失所附麗，一併駁回之。
六、因本件事證已臻明確，兩造其餘主張、陳述及所提之證據，
    經本院審酌後認與判決結果不生影響，爰不一一論述，附此
    敘明。
七、結論：本件原告之訴為無理由，爰依民事訴訟法第78條，判
    決如主文。
中    華    民    國    98    年    12    月    31    日
                  民事第四庭    法  官  鄧德倩
以上正本係照原本作成
如對本判決上訴，需於判決送達後20日內向本院提出上訴狀
中    華    民    國    98    年    12    月    31    日
                                書記官  林孔華

司法院資訊處製作；財團法人民間司法改革基金會備份。
